臺灣高等法院刑事裁定
108年度金上重訴字第11號
上  訴  人  臺灣臺北地方檢察署檢察官
上  訴  人  
即  被  告  蔣清明




選任辯護人  謝怡婷律師
            於知慶律師
            林孝甄律師
上  訴  人  
即  被  告  彭建忠



選任辯護人  李庭綺律師
            李佳翰律師
            蕭維德律師
上  訴  人  
即  被  告  蔡豪峰


選任辯護人  許永展律師
            劉仁閔律師
            邱柏越律師
上  訴  人  
即  被  告  許世璜


選任辯護人  張耀宇律師
            陳世錚律師
            陳筱屏律師
上列被告等因違反證券交易法案件，前經限制出境、出海，本院
裁定如下：
    主  文
蔣清明、彭建忠、蔡豪峰、許世璜自民國一百零九年十月七日起
延長限制出境、出海捌月。
    理  由
一、上訴人即被告蔣清明、彭建忠、蔡豪峰、許世璜（下稱被告
    蔣清明等4人）因違反證券交易法案件，前經本院於民國108
    年7月19日裁定自同日起限制出境、出海迄今，有裁定正本
    、本院108年7月19日院彥刑儉108金上重訴11字第108010551
    6號函（稿）及被告入出境資訊連結作業查詢結果附卷可稽
    【見本院卷（二）第151至156頁、第473至479頁】。復因刑
    事訴訟法修正新增第八章之一限制出境、出海，依刑事訴訟
    法施行法第7之11條第2項之規定，本院應於限制出境新制施
    行日即108年12月19日起2個月內，審酌是否重為處分，經本
    院於109年2月4日裁定被告蔣清明等4人均自109年2月7日起
    ，限制出境、出海8月，合先敘明。
二、審判中限制出境、出海每次不得逾8月，犯最重本刑為有期
    徒刑10年以下之罪者，累計不得逾5年；其餘之罪，累計不
    得逾10年，刑事訴訟法第93條之3第2項後段定有明文。
三、本院審酌全案證據資料，認被告4人被訴共同涉犯證券交易
    法第171條第2項之高買證券罪，經原審判處被告蔣清明有期
    徒刑13年併科罰金新臺幣（下同）3億元、被告彭建忠有期
    徒9年、被告蔡豪峰有期徒刑7年6月、被告許世璜有期徒8年
    6月，堪認渠等犯罪嫌疑均屬重大；且起訴書認定被告4人犯
    罪獲利達1億9,450萬8,502元，原審判決復認定被告4人長期
    操縱必翔公司股價之犯罪利得達4億8,091萬0,950元，被告
    蔣清明另以利國皇家銀行證券帳戶買進必翔公司股票獲利4
    億7,847萬1,700元，顯見渠等得以輕易調度鉅額資金以供運
    用，基於趨吉避凶、脫免刑責之人性，在面臨重罪訴追、處
    罰之際，非無因此萌生逃亡境外、脫免刑責之動機，自有相
    當理由足認有逃亡之虞，為確保日後審判、執行程序之順利
    進行，實有必要繼續限制被告4人出境、出海，此對於憲法
    所保障居住及遷徙自由權利之限制，亦未逾必要程度。至被
    告4人暨渠等辯護人雖以處理公司業務、海外無資產、未持
    外國護照、家人在國內、自行返國接受偵查、均如期到庭、
    已坦承犯罪或小孩在國外讀書，要參加其畢業典禮等為由，
    主張並無限制出境、出海之必要，然渠等既經原審判處重刑
    ，基於一般人畏懼入監執行長期刑之心理，實有畏罪逃匿之
    虞，所辯各情均難以憾動上開逃亡可能性所由生之人性及經
    濟因素，是渠等暨辯護人等執上開事由辯謂不可能逃亡海外
    等語，並不足取。綜上，本院爰依上開規定，裁定如主文所
    示。
四、據上論斷，應依刑事訴訟法第93條之3第2項，裁定如主文。
中　　華　　民　　國　　109 　年　　9 　　月　　22　　日
   　　　　       刑事第二十四庭審判長法  官  陳德民
                                      法　官　葉力旗
                                      法　官　鄭富城
以上正本證明與原本無異。
如不服本裁定，應於收受送達後五日內向本院提出抗告狀。
                                      書記官  李政庭
中　　華　　民　　國　　109 　年　　9 　　月　　22　　日